【裁判字號】    98,訴,751
【裁判日期】    981030
【裁判案由】    違反毒品危害防制條例
【裁判全文】
臺灣屏東地方法院刑事判決               98年度訴字第751號
公  訴  人  臺灣屏東地方法院檢察署檢察官
被      告  甲○○
                    （另案臺灣高雄女子監獄執行）
上列被告因違反毒品危害防制條例案件，經檢察官提起公訴（98
年度毒偵字第558 號），本院適用簡式審判程序，判決如下：
    主  文
甲○○施用第一級毒品，累犯，處有期徒壹年壹月；又施用第二
級毒品，累犯，處有期徒刑捌月，扣案吸食器壹個，沒收銷燬之
。應執行有期徒刑壹年陸月，扣案之吸食器壹個，沒收銷燬之。
    事  實
一、甲○○前於民國88年間，因施用毒品案件，經臺灣新竹地方
    法院以89年度度聲字第579 號裁定送觀察勒戒，於89年4 月
    12日執行完畢釋放。復於上開觀察勒戒執行完畢釋放後之5
    年內，再於93年間，犯施用第一級毒品、第二級毒品罪，經
    臺灣桃園地方法院以94年度訴字第393 號，分別判處有期徒
    刑9 月、4 月確定；又因轉讓第二級毒品罪，經臺灣桃園地
    方法院以94年度訴字第842 號判決判處有期徒刑10月確定；
    上開3 罪，經臺灣桃園地方法院以95年度聲字第1153號裁定
    定其應應執行有期徒刑1 年6 月，於96年1 月24日縮刑期滿
    執行完畢。詎分別基於施用第一級毒品海洛因及第二級毒品
    甲基安非他命之犯意，先於98年4 月1 日下午1 時30分許，
    所搭乘由吳志龍駕駛之汽車停放在屏東縣屏東市○○路路旁
    之際，在車上將甲基安非他命放在玻璃球吸食器內，以燒烤
    後吸食所產生煙霧之方式，施用第二級毒品甲基安非他命1
    次；另於同日下午2 時許，在同地點車內，將海洛因摻入香
    菸，以點燃後吸食所產生煙霧之方式，施用海洛因1 次。嗣
    於同日晚上7 時30分許，因經警前往屏東縣長治鄉○○街○
    段52號6106室，逮捕經臺灣臺南地方法院及臺灣屏東地方法
    院檢察署通緝在案之吳志龍，並扣得甲○○所有供施用第二
    級毒品甲基安非他命所用之吸食器1 個，並經甲○○同意採
    尿送驗，因而查獲。
二、案經屏東縣警察局恆春分局報告臺灣屏東地方法院檢察署檢
    察官偵查起訴。
    理  由
一、本件被告甲○○所犯為死刑、無期徒刑、最輕本刑為3 年以
    上有期徒刑以外之罪，其於準備程序中就被訴事實為有罪之
    陳述，經告知簡式審判程序之旨，並聽取當事人之意見後，
    本院認為適宜獨任進行簡式審判程序，而裁定進行簡式程序
    審理，合先敘明。
二、上開犯罪事實，業據被告甲○○於本院審理時坦承不諱，且
    被告為警查獲後所採集之尿液，經台灣檢驗科技股份有限公
    司檢驗結果，呈嗎啡及甲基安非他命之陽性反應，有該公司
    濫用藥物尿液檢驗報告附卷足憑（見偵卷第15頁），足認被
    告自白與事實相符，本件事證明確，其犯行堪予認定。
三、按修正毒品危害防制條例就施用毒品者，只於「初犯」及「
    5 年後再犯」等2 種情形，有其追訴條件之限制，即須於初
    犯經觀察、勒戒或強制戒治釋放後，5 年內均無施用毒品之
    行為，始能認其前所實施之觀察、勒戒或強制戒治已足遮斷
    毒癮，而得於5 年後再犯時，再予適用初犯之規定，重行觀
    察、勒戒等程序。倘5 年內已經再犯，被依法追訴處罰，縱
    其第3 次（或第3 次以上）施用毒品之時間在初犯釋放5 年
    以後，即與「5 年後再犯」之情形有別，且因已於「5 年內
    再犯」，顯見其再犯率甚高，原實施觀察、勒戒或強制戒治
    ，已無法收其實效，而無5 年戒斷期之存在，自無再經觀察
    、勒戒及強制戒治之必要，應由檢察官逕行起訴（參照最高
    法院95年度台非字第59號、第65號判決意旨）。經查，被告
    前因施用毒品案件，經臺灣新竹地方法院以89年度度聲字第
    579 號裁定送觀察勒戒，於89年4 月12日執行完畢釋放。復
    於上開觀察勒戒執行完畢釋放後之5 年內，再於93年間，犯
    施用第一級毒品、第二級毒品罪，經臺灣桃園地方法院以94
    年度訴字第393 號，分別判處有期徒刑9 月、4 月確定，有
    臺灣高等法院被告前案紀錄表在卷可參，揆諸上開意旨，本
    件訴追條件自無欠缺，應依法追訴處罰。
四、核被告甲○○南所為，係犯毒品危害防制條例第10條第1 項
    之施用第一級毒品罪及同條例第10條第2 項之施用第二級毒
    品罪。被告持有海洛因、甲基安非他命之低度行為，應分別
    為施用海洛因、甲基安非他命之高度行為所吸收，不另論罪
    。被告所犯上開2 罪，犯意各別，行為分殊，應予分論併罰
    。被告前因施用第一級毒品、第二級毒品犯行，經臺灣桃園
    地方法院以94年度訴字第393 號，分別判處有期徒刑9 月、
    4 月確定；又因轉讓第二級毒品罪，經臺灣桃園地方法院以
    94年度訴字第842 號判決判處有期徒刑10月確定；上開3 罪
    ，經臺灣桃園地方法院以95年度聲字第1153號裁定定其應應
    執行有期徒刑1 年6 月，於96年1 月24日縮刑期滿執行完畢
    等情，有臺灣高等法院被告前案紀錄表在卷可證，其於有期
    徒刑執行完畢後5 年內，故意再犯本件有期徒刑以上之2 罪
    ，依刑法第47條第1 項規定，均為累犯，應分別加重其刑。
    爰審酌被告施用毒品，足以戕害其身心，前因施用毒品經法
    院判處罪刑確定，又為本件相同之施用毒品犯行，顯見自制
    力不佳，非予適當之刑罰不足以戒絕犯行；惟考量其犯後坦
    承犯行，態度良好，又施用毒品行為於本質上係屬自我戕害
    行為，反社會性之程度應屬較低等一切情狀，量處如主文所
    示之刑。扣案之吸食器1 個，因經被告燒烤使用以施用第二
    級毒品甲基安非他命，業據被告於本院審理時供述在卷，因
    經驗上已與甲基安非他命難以析離，應視同查獲之毒品，依
    毒品危害防制條例第18條第1 項前段規定沒收銷燬之。
據上論斷，應依刑事訴訟法第273 條之1第1 項、第299 條第1
項前段，毒品危害防制條例第10條第1 項、第2 項、第18條第1
項前段，刑法第11條、第51條第5 款、第47條第1 項，判決如主
文。
本案經檢察官潘國威到庭執行職務。
中    華    民    國    98    年    10    月    30    日
                  刑事第三庭  法  官  戴韻玲
以上正本證明與原本無異。
如不服本判決應於收受判決後10日內向本院提出上訴書狀，並應
敘述具體理由；其未敘述上訴理由者，應於上訴期間屆滿後20日
內向本院補提理由書（均須按他造當事人之人數附繕本）「切勿
逕送上級法院」。
中    華    民    國    98    年    10    月    30    日
                              書記官  張語恬
附錄法條：
毒品危害防制條例第10條
施用第一級毒品者，處 6 月以上 5 年以下有期徒刑。
施用第二級毒品者，處 3 年以下有期徒刑。


司法院資訊處製作；財團法人民間司法改革基金會備份。
